臺灣桃園地方法院刑事判決           100年度審訴字第2413號
公  訴  人  臺灣桃園地方法院檢察署檢察官
被      告  徐華興
上列被告因違反毒品危害防制條例案件，經檢察官提起公訴（10
0 年度毒偵字第3638、4127、4325號），被告於本院準備程序進
行中，就被訴事實為有罪之陳述，經本院告知簡式審判程式意旨
，並聽取公訴人及被告之意見後，本院合議庭裁定改依簡式審判
程式審理，茲判決如下：
    主    文
徐華興施用第一級毒品，累犯，處有期徒刑拾壹月，扣案之磅秤
壹臺沒收；又施用第二級毒品，累犯，處有期徒刑玖月，扣案之
磅秤壹臺沒收；又施用第一級毒品，累犯，處有期徒刑拾壹月，
扣案之分裝袋壹個沒收；又施用第二級毒品，累犯，處有期徒刑
玖月，扣案之第二級毒品甲基安非他命壹包含袋（驗餘淨重零點
伍公克）沒收銷燬之；又施用第一級毒品，累犯，處有期徒
刑拾壹月，扣案之分裝袋壹個沒收；又施用第二級毒品，累犯，
處有期徒刑玖月；應執行有期徒刑肆年，扣案之第二級毒品甲基
安非他命壹包含袋（驗餘淨重零點伍公克）沒收銷燬之，磅
秤壹臺、分裝袋貳個均沒收。
    事實及理由
一、犯罪事實：
    徐華興前於民國90年間因施用毒品案件，經本院以90年度毒
    聲字第1764號裁定送觀察、勒戒後，因認無繼續施用毒品之
    傾向，於90年5 月4 日執行完畢釋放出所，並經臺灣桃園地
    方法院檢察署檢察官以90年度毒偵字第1487號為不起訴處分
    確定；復於上開觀察、勒戒執行完畢釋放後5 年內之90年間
    ，因施用毒品案件，經本院以90年度毒聲字第3355號裁定送
    觀察、勒戒後，因認有繼續施用毒品之傾向，再經本院以90
    年度毒聲字第3695號裁定令入戒治處所施以強制戒治，嗣經
    裁定停止戒治，所餘戒治期間付保護管束，迄91年8 月28日
    保護管束期滿，停止戒治未經撤銷，視為強制戒治期滿執行
    完畢，該次施用毒品犯行並經本院以91年度壢簡字第12號判
    決判處有期徒刑4 月確定，並已執行完畢；另於91年間因連
    續施用毒品案件，經本院以92年度毒聲字第270 號裁定令入
    戒治處所施以強制戒治後，於93年1 月9 日因法律修正報結
    出所，該次連續施用毒品犯行並經本院以92年度易字第1229
    號判決判處有期徒刑6 月確定，並已執行完畢（以上於本案
    均不構成累犯）。再於93年間因連續施用毒品案件，經本院
    以93年度訴字第2042號判決判處有期徒刑10月確定；又於94
    年間因施用毒品等案件，經本院以94年度字第1648號判決分
    別判處有期徒刑8 月、6 月，應執行有期徒刑1 年1 月確定
    ；上開有期徒刑10月、應執行有期徒刑1 年1 月入監接續執
    行，於95年12月28日縮短刑期假釋出監併付保護管束，迄96
    年3 月11日保護管束期滿，假釋未經撤銷，視為執行完畢；
    繼於96年間因施用毒品案件，經本院以96年度壢簡字第2263
    號判決判處有期徒刑6 月確定；更於97年間因施用毒品等案
    件，經本院以97年度審訴字第986 號判決分別判處有期徒刑
    9 月、7 月，應執行有期徒刑1 年2 月確定；上開有期徒刑
    6 月、應執行有期徒刑1 年2 月入監接續執行，於98年10月
    20日縮刑期滿執行完畢（以上於本案犯罪事實(一)至(三)均構成
    累犯）。詎其仍不知悔改並戒除毒癮，復分別基於施用第一
    、二級毒品之犯意，而為下列犯行：
  (一)於100 年7 月10日21時許，在址設於桃園縣中壢市○○街48
    號之「佳佳旅館」212 號房內，以將第二級毒品甲基安非他
    命置入玻璃球內燒烤後吸食其煙霧之方式，施用第二級毒品
    甲基安非他命1 次；另於100 年7 月11日1 時許為警採尿時
    起回溯26小時內之某時，在臺灣某不詳處所，以將第一級毒
    品海洛因摻入香菸內點燃吸食之方式，施用第一級毒品海洛
    因1 次。嗣於100 年7 月10日23時20分許（起訴書載為30分
    許），在上址房間內為警查獲，並扣得其所有供其施用第一
    、二級毒品犯行所用之磅秤1 臺，而悉上情。
  (二)復於100 年8 月4 日13時許，在停放於桃園縣中壢市某處之
    車輛內，以將第一級毒品海洛因摻入香菸內點燃吸食之方式
    ，施用第一級毒品海洛因1 次；另於100 年8 月5 日10時許
    ，在桃園縣中壢市○○路某空地，以將第二級毒品甲基安非
    他命置入玻璃球內燒烤後吸食其煙霧之方式，施用第二級毒
    品甲基安非他命1 次。嗣於100 年8 月5 日17時許，在桃園
    縣中壢市○○路374 巷89弄6 之2 號前為警查獲，並扣得其
    所有而供己施用之第二級毒品甲基安非他命1 包（驗前淨重
    0.543 公克，因鑑驗使用費失0.01公克，驗餘淨重0.533 公
    克，含與毒品無法析離之包裝袋1 個）及其所有供其施用第
    一級毒品犯行所用之分裝袋1 個，而悉上情。
  (三)又於100 年8 月20日10時許，在桃園縣中壢市○○街某工寮
    ，分別以將第一級毒品海洛因摻入香菸內點燃吸食、將第二
    級毒品甲基安非他命置入玻璃球內燒烤後吸食其煙霧之方式
    ，施用第一級毒品海洛因、第二級毒品甲基安非他命各1 次
    。嗣於100 年8 月21日20時45分許，在址設於桃園縣中壢市
    ○○路1 號之「萊爾富超商」前為警查獲，並扣得其所有供
    其施用第一級毒品犯行所用之分裝袋1 個，而悉上情。
二、證據名稱：
  (一)被告徐華興於本院準備程序及審理中之自白。
  (二)桃園縣政府警察局中壢分局尿液暨毒品檢體真實姓名與編號
    對照表1 份、桃園縣政府警察局被採尿人尿液暨毒品真實姓
    名與編號對照表2 份、正修科技大學超微量研究科技中心尿
    液檢驗報告3 份。
  (三)桃園縣政府警察局中壢分局搜索扣押筆錄、扣押物品目錄表
    、桃園縣政府警察局保安警察大隊搜索扣押筆錄、扣押物品
    目錄表、桃園縣政府警察局搜索扣押筆錄、扣押物品目錄表
    、正修科技大學超微量研究科技中心檢驗報告各1 份及扣案
    之第二級毒品甲基安非他命1 包（驗前淨重0.543 公克，因
    鑑驗使用費失0.01公克，驗餘淨重0.533 公克，含與毒品無
    法析離之包裝袋1 個）、磅秤1 臺、分裝袋2 個。
三、核被告被告犯罪事實(一)至(三)所為，均係分別犯毒品危害防制
    條例第10條第1 項之施用第一級毒品罪及同條第2 項之施用
    第二級毒品罪。被告施用第一級毒品前及施用第二級毒品前
    後持有第一、二級毒品之低度行為，各為施用之高度行為所
    吸收，均不另論罪。被告所犯上開6 罪間，其犯意各別，行
    為互殊，應予分論併罰。被告有如犯罪事實欄所載之犯罪科
    刑及執行紀錄，有卷附臺灣高等法院被告前案紀錄表1 份足
    憑，其於受徒刑執行完畢後5 年內故意再犯本件有期徒刑以
    上之6 罪，皆為累犯，均應依刑法第47條第1 項之規定加重
    其刑。爰審酌被告前已因施用毒品案件經觀察、勒戒、強制
    戒治及刑之執行完畢，卻仍未能戒除施用毒品惡習，屢犯施
    用毒品之罪，顯見其戒治意志不堅，缺乏戒絕毒癮之動機，
    暨被告犯罪後尚能坦承犯行，態度尚佳等一切情狀，分別量
    處如主文所示之刑，暨定其應執行之刑，以示懲儆。末查，
    扣案被告所有之甲基安非他命1 包（驗前淨重0.543 公克，
    因鑑驗使用費失0.01公克，驗餘淨重0.533 公克，含與毒品
    無法析離之包裝袋1 個）係屬第二級毒品，有前開正修科技
    大學超微量研究科技中心檢驗報告1 份在卷足憑，應依毒品
    危害防制條例第18條第1 項前段規定，沒收銷燬之，而其中
    包裝袋部分，依現行檢驗方式乃以刮除方式為之，包裝袋上
    仍會摻殘若干毒品無法分離，自應一體視為毒品部分，並依
    毒品危害防制條例第18條第1 項前段規定，宣告沒收銷燬之
    。至鑑驗費失之毒品部分，既已滅失，爰不另為沒收銷燬之
    宣告。又扣案之磅秤1 臺，為被告所有而供其犯本件犯罪事
    實(一)所用之物；另扣案之分裝袋2 個，均為被告所有而供其
    犯本件犯罪事實(二)、(三)所用之物，業據被告供陳在卷，爰均
    依刑法第38條第1 項第2 款之規定，併予宣告沒收。
四、應適用之法條：
    刑事訴訟法第273 條之1 第1 項、第299 條第1 項前段、第
    310 條之2 、第454 條第1 項，毒品危害防制條例第10條第
    1 項、第2 項、第18條第1 項前段，刑法第11條、第47條第
    1 項、第51條第5 款、第38條第1 項第2 款。
五、如不服本判決，得自收受送達之翌日起10日內向本院提出上
    訴狀（應附繕本），其未敘述上訴理由者，應於上訴期間屆
    滿後20日內補提理由書狀於本院，上訴於臺灣高等法院。
本案經檢察官陳亮佑到庭執行職務。
中    華    民    國   100     年    12    月    16   日
                  刑事庭        法  官  潘怡華
以上正本證明與原本無異。
如不服本判決應於收受判決後10日內向本院提出上訴書狀，並應
敘述具體理由。其未敘述上訴理由者，應於上訴期間屆滿後20日
內向本院補提理由書( 均須按他造當事人之人數附繕本) 「切勿
逕送上級法院」。
                                書記官  郭怡君
中    華    民    國   100     年    12    月    16   日
本案論罪科刑法條：
毒品危害防制條例第10條
施用第一級毒品者，處6 月以上5 年以下有期徒刑。
施用第二級毒品者，處3 年以下有期徒刑。